【裁判字號】    99,裁,1609
【裁判日期】    990722
【裁判案由】    綜合所得稅
【裁判全文】
最  高  行  政  法  院  裁  定
                                      99年度裁字第1609號
上  訴  人  甲○○
訴訟代理人  林光彥  律師
被 上訴 人  財政部臺灣省北區國稅局
代  表  人  邱政茂
                          送達代收人  杜思思
上列當事人間綜合所得稅事件，上訴人對於中華民國96年9月4日
臺北高等行政法院96年度訴字第300號判決，提起上訴，本院裁
定如下：
    主  文
上訴駁回。
上訴審訴訟費用由上訴人負擔。
    理  由
一、按對於高等行政法院判決之上訴，非以其違背法令為理由，
    不得為之，行政訴訟法第242條定有明文。同法第243條第1
    項規定，判決不適用法規或適用不當者，為違背法令；而判
    決有第243條第2項所列各款情形之一者，其判決當然違背法
    令。又提起上訴，應以上訴狀表明上訴理由並應添具關於上
    訴理由之必要證據，復為同法第244條第1項第4款及第2項所
    明定。準此，當事人提起上訴，如以原審判決有行政訴訟法
    第243條第1項不適用法規或適用法規不當為理由時，其上訴
    狀或理由書應有具體之指摘，並揭示該法規之條項或其內容
    ；如以原審判決有第243條第2項所列各款情形之當然違背法
    令為理由時，其上訴狀應揭示合於該款之事實。上訴狀或理
    由書如未依此項方法表明，或其所表明者，顯與上開法條規
    定之情形不相合時，即難認為已對高等行政法院判決之違背
    法令有具體之指摘，其上訴自難認為合法。
二、本件上訴人於民國91年1月15日至12月31日受僱於財團法人
    國際合作發展基金會（下稱國合會），擔任「中美洲七國發
    展中小企業技術協助計畫」之宏都拉斯駐地顧問，全年度領
    取薪資新臺幣（下同）2,371,755元，嗣於91年度綜合所得
    稅結算申報，列報取自國合會薪資所得2,371,755元，並於
    結算申報書註記屬境外所得，勞務提供地為中美洲宏都拉斯
    ，未計入綜合所得總額。財政部臺北市國稅局士林稽徵所初
    查依國合會94年5月6日財國合發字第0940004824號函暨94年
    5月5日各類所得扣報繳資料更正申請書，將上訴人91年度所
    得類別更正為薪資所得，核定屬中華民國來源所得，並以94
    年6月3日財北國稅士林綜所二字第0940201571號函通報被上
    訴人所屬新店稽徵所歸課綜合所得稅，被上訴人所屬新店稽
    徵所乃以94年8月26日第0113000005號綜合所得稅核定通知
    書，核課綜合所得總額4,216,736元，淨額3,457,750元，補
    徵應納稅額247,035元。上訴人不服，主張其係國合會聘用
    派駐宏都拉斯駐地顧問協調人，勞務完全於國外提供，91年
    僅返國11天，故係屬駐外人員而非出差性質，所領取者並非
    我國來源所得而無須課徵綜合所得稅云云，申請復查。案經
    被上訴人審理認定上訴人91年1月至12月受僱於國合會擔任
    宏都拉斯駐地顧問，全年領取薪資均由國合會在中華民國境
    內支付，係受國合會指派至他國工作，依上訴人與國合會簽
    署駐地顧問委任合約書所載，國合會按月支付其顧問費（內
    含所得稅款），並支付出差費用，又國合會94年5月5日各類
    所得扣報繳資料更正申請書及94年5月6日財國合發字第0940
    004824號函已將支付上訴人之系爭所得更正為薪資所得，依
    所得稅法規定，其取自國合會之勞務報酬核屬中華民國來源
    所得，應依法課徵綜合所得稅，遂以95年8月22日北區國稅
    法二字第0950025384號復查決定予以駁回。上訴人仍表不服
    ，循序提起行政訴訟，亦遭駁回，遂提起本件上訴。經查上
    訴意旨雖以原判決有違背法令為由，惟核其上訴狀內容，無
    非就原審認定事實、取捨證據之職權行使事項，任加指摘，
    或就原審已論斷或駁斥其主張之理由，以其一己之見泛言理
    由不備、理由矛盾、違背經驗法則、論理法則及判決不適用
    法規或適用不當，而未具體表明合於不適用法規或適用不當
    ，或有行政訴訟法第243條第2項所列各款之情形，難認為已
    對原判決之違背法令有具體之指摘。依首揭說明，其上訴自
    不合法，應予駁回。又原判決並非以國合會更正上訴人之所
    得為薪資所得之函件為唯一論據，原判決認上訴人之所得屬
    所得稅法第8條第11款所定之「在中華民國境內取得之其他
    收益」，並無違本院民國82年4月份庭長評事聯席會議有關
    「稅捐法律主義禁止類推適用」之決議；另上訴人所舉本院
    89年度判字第602號、第1621號判決並非判例，且與本件案
    情不同，自不生拘束本院之效力，均併予明。
三、據上論結，本件上訴為不合法。依行政訴訟法第249條第1項
    前段、第104條、民事訴訟法第95條、第78條，裁定如主文
    。
中    華    民    國    99    年    7     月    22    日
                    最高行政法院第五庭
                        審判長法官  黃  璽  君
                              法官  王  碧  芳
                              法官  鄭  忠  仁
                              法官  吳  東  都
                              法官  陳  金  圍

以  上  正  本  證  明  與  原  本  無  異
中    華    民    國    99    年    7     月    23    日
                              書記官  王  福  瀛

司法院資訊處製作；財團法人民間司法改革基金會備份。
